【裁判字號】    97,易,55
【裁判日期】    970219
【裁判案由】    竊盜等
【裁判全文】
臺灣臺南地方法院刑事判決                97年度易字第55號
公  訴  人  臺灣臺南地方法院檢察署檢察官
被      告  丙○○
                  （現在臺灣臺南監獄臺南分監另案執行中）
上列被告因竊盜案件，經檢察官提起公訴（96年度偵字第8582號
、第15036號、第16360號、第16629號），被告就犯罪事實為有
罪之陳述，合議庭裁定由受命法官獨任進行簡式審判程序，判決
如下：
    主  文
丙○○犯如附表所示之罪，累犯，各處如附表所示之刑（其中如
附表編號一所示牙保贓物罪減為有期徒刑貳月）；如附表所示減
得之刑及不予減刑之刑，應執行有期徒刑壹年，扣案之鑰匙壹支
沒收。
    事實及理由
一、丙○○曾因竊盜案件，經本院以九十二年度訴字第一二八一
    號判處有期徒刑九月確定，甫於民國（下同）九十五年一月
    四日執行完畢。詎猶不知悔改，竟於如附表所示時、地，以
    如附表所示手法，分別為如附表所示之行為。案經臺南縣警
    察局永康分局、臺南市警察局第二分局報告臺灣臺南地方法
    院檢察署檢察官偵辦起訴。
二、證據名稱：被告丙○○之警詢時及偵審中供述、證人甲○○
    、施汝康、陳亮羽、己○○、丁○○、戊○○、林家輝、乙○○之警詢時或偵查中證述；如附表編號一所示部分，另有
    前開遭竊行動電話買賣切結書一紙、通聯調閱查詢單一份可
    證；如附表編號二所示部分，亦有臺南市警察局第二分局扣
    押物品目錄表、失車紀錄、臺南市警察局車輛尋獲電腦輸入
    單、車輛協尋電腦輸入單各一紙、贓物認領保管單二紙、車
    牌號碼NCT─749號車籍資料一紙、照片五張附卷可稽；如附
    表編號三所示部分，則有臺南市警察局車輛協尋電腦輸入單
    、扣押書各一紙、贓物認領保管單二紙、現場照片十四張、
    臺灣臺南地方法院檢察署扣押物品清單一紙足佐；如附表編
    號四所示部分，亦有扣押書、贓物認領保管單各一紙、現場
    照片四張堪憑。
三、依刑事訴訟法第二百七十三條之一第一項、第二百九十九條
    第一項前段、第三百十條之二、第四百五十四條第一項，刑
    法第三百二十條第一項、第三百四十九條第二項、第四十七
    條第一項、第四十一條第二項、第五十一條第五款、第三十
    八條第一項第二款，刑法施行法第一條之一第一項、第二項
    前段，中華民國九十六年罪犯減刑條例第二條第一項第三款
    、第七條、第十一條，判決如主文。
四、如不服本判決應於收受本判決後十日內向本院提出上訴書狀
    ，並應敘述具體理由。如未敘述上訴理由者，應於上訴期間
    屆滿後二十日內向本院補提理由書狀（均須按他造當事人之
    人數附繕本，切勿逕送上級法院）。
本案經檢察官王誠到庭執行職務。
中    華    民    國    97    年    2     月    19    日
                  刑事第八庭    法  官  盧鳳田
以上正本證明與原本無異。
                                書記官  吳姁穗
中    華    民    國    97    年    2     月    19    日
附錄本件論罪科刑法條：
刑法第320條第1項：
意圖為自己或第三人不法之所有，而竊取他人之動產者，為竊盜
罪，處5年以下有期徒刑、拘役或5百元以下罰金。
刑法第349條第2項：
搬運、寄藏、故買贓物或為牙保者，處5年以下有期徒刑、拘役
或科或併科1千元以下罰金。
附表：
┌──┬─────────────────────────────────┐
│編號│犯罪之時間、被害人、金額暨所犯法條                                │
│    ├─────────────────────────────────┤
│    │所犯罪名、宣告刑或減刑之刑                                        │
├──┼─────────────────────────────────┤
│一  │丙○○明知甲○○所有VKMOBIL800型行動電話1支（手機序號詳卷號），係 │
│    │其友人即姓名年籍不詳之綽號「阿雄」之成年男子，於不詳時、地取得之贓│
│    │物（甲○○所有上開行動電話係於95年12月30日晚間10時45分許，在臺南縣│
│    │永康市○○○路152-1號前遭竊），因「阿雄」不知銷贓管道，丙○○竟基 │
│    │於牙保贓物之犯意，於96年1月31日，帶同「阿雄」前往位於台南縣永康市 │
│    │之國耀科技股份有限公司中華店，將前開行動電話牙保出售予該公司不知情│
│    │之負責人施汝康，得款新臺幣（下同）800餘元，朋分花用殆盡。嗣警方據 │
│    │報循線查獲上情（丙○○係觸犯刑法第349條第2項之牙保贓物罪）。      │
│    ├─────────────────────────────────┤
│    │丙○○牙保贓物，累犯，處有期徒刑肆月，減為有期徒刑貳月。          │
├──┼─────────────────────────────────┤
│二  │丙○○又於96年9月30日上午9、10時餘許，見己○○所有停放在臺南市○○○○    ○路121號附近之車牌號碼9GS-109號重機車鑰匙未拔之際，認有機可乘，另意│
│    │圖為自己不法之所有，以該鑰匙啟動該機車而竊取之，得手後離去時，又見│
│    │停放在同處一旁之車牌號碼NCT-749號重機車菜籃內，放置陳祿心所有NOKIA│
│    │6100型行動電話1支，認有機可乘，另意圖為自己不法之所有，徒手竊得該 │
│    │行動電話後離去。嗣於96年10月2日下午1時許，經警發現丙○○騎乘前開機│
│    │車，經警在臺南市○○路211號前攔查臨檢，並從其身上取出前開行動電話1│
│    │支，始悉上情，並扣得前開機車1臺、鑰匙1支及前開行動電話1支（丙○○ │
│    │係2次觸犯刑法第320條第1項之竊盜罪）。                             │
│    ├─────────────────────────────────┤
│    │丙○○竊盜，累犯，處有期徒刑肆月；又竊盜，累犯，處有期徒刑參月。  │
├──┼─────────────────────────────────┤
│三  │丙○○另於96年10月8日上午11時許，見戊○○持有使用中之車牌號碼NJS-2│
│    │15 號重機車停放在臺南市○○路公賣局附近，認有機可乘，另意圖為自己 │
│    │不法之所有，以自備之鑰匙1支竊取該機車，得手後離去。丙○○於同日下 │
│    │午1時許，騎乘上開機車，行經臺南縣永康市○○街1號附近工地，見丁○○│
│    │持有中之價值3,000餘元電鑽1支，置放在車牌號碼0953-GK自小貨車後車斗 │
│    │內，認為有機可乘，復另行起意，意圖為自己不法之所有，徒手竊取該電鑽│
│    │，得手後放置於前開機車腳踏板上，欲行離去，隨即為丁○○發覺制止，立│
│    │刻與同事林家輝追捕被告，並報警處理，警方始查獲上情（丙○○係2次觸 │
│    │犯刑法第320條第1項之竊盜罪）。                                    │
│    ├─────────────────────────────────┤
│    │丙○○竊盜，累犯，處有期徒刑肆月，扣案之鑰匙壹支沒收；又竊盜，累犯│
│    │，處有期徒刑參月。                                                │
├──┼─────────────────────────────────┤
│四  │丙○○另於96年11月9日上午8時50分許，徒步行經臺南縣永康市○○路249 │
│    │號附近，見乙○○所有之價值共約1萬元電纜線2條，置放在車牌號碼4693-N│
│    │U號自小貨車後車斗內，認有機可乘，另行起意，意圖為自己不法之所有， │
│    │徒手竊取前開電纜線2條，得手後正欲離去，隨即為乙○○發覺制止，徐榮 │
│    │良立即放棄電纜線逃逸，乙○○立即追捕丙○○，並與巡邏員警合力逮捕之│
│    │，復扣得前開電纜線2條，而查獲上情（丙○○係觸犯刑法第320條第1項之 │
│    │竊盜罪）。                                                        │
│    ├─────────────────────────────────┤
│    │丙○○竊盜，累犯，處有期徒刑肆月。                                │
└──┴─────────────────────────────────┘


司法院資訊處製作；財團法人民間司法改革基金會備份。
